Register of the Vladimir Chelminski papers
Hoover Institution Archives
- Writings by Others
  - Bottome, Robert, 1991 (Box-folder 37: 6)
  - Caldera, Rafael, 1986 (Box-folder 37: 7)
  - Carías, Rafael Maria, 1992 (Box-folder 37: 8)
  - Hayek, Friedrich A., 1985 (Box-folder 37: 9)
  - Hernandez G., José Ignacio (Box-folder 37: 10)
  - Krivoy, Ruth de, 1995 (Box-folder 37: 11)
  - Lovera De-Sola, Irmaisabel, 1981-1982 (Box-folder 37: 12)
  - Marias, Julián, 1980 (Box-folder 37: 13)
  - Mises, Ludwig von, 1932 (Box-folder 37: 14)
  - Murray, Charles, 1980 (Box-folder 37: 15)
  - Olasky, Marvin, 1990 (Box-folder 37: 16)
  - Pardo, Luís Fernando, 1991 (Box-folder 37: 17)
  - Rangel, Carlos Guillermo, 1987-1988 (Box-folder 37: 18)
  - Roosen, Gustavo, 1988 (Box-folder 37: 19)
  - Sherman, Amy L., 1991 (Box-folder 37: 20)
  - Shevardnadze, Eduard, 1991 (Box-folder 37: 21)
  - Valdés, Imanol, 1991 (Box-folder 37: 22)
  - Werner, John, 1992 (Box-folder 37: 23)
  - Zancajo, Carlos, 1990 (Box-folder 37: 24-26)
- Summaries of Conversations and Talks by Others, 1981-1998
  - Undated (Box-folder 38: 1)
  - 1981 (Box-folder 38: 2)
  - 1982 (Box-folder 38: 3)
  - 1983 (Box-folder 38: 4)
  - 1985 (Box-folder 38: 5)
  - 1986 (Box-folder 38: 6)
  - 1987 (Box-folder 38: 7)
  - 1988 (Box-folder 38: 8)
  - 1989 (Box-folder 38: 9-11)
  - 1990 (Box-folder 38: 12-13)
  - 1991 (Box-folder 38: 14-15)
  - 1991 (Box-folder 39: 1-2)
  - 1992 (Box-folder 39: 3-4)
  - 1993 (Box-folder 39: 5-9)
  - 1994 (Box-folder 39: 10)
  - 1994 (Box-folder 40: 1-4)
  - 1995 (Box-folder 40: 5-9)
  - 1996 (Box-folder 41: 1-2)
  - 1997 (Box-folder 41: 3)
  - 1998 (Box-folder 41: 4)
- Printed Matter, 1982-2004
  - Monographs, 1985-2004 (Box-folder 42: 1-7)
  - Pamphlets, 1982-1986 (Box-folder 42: 8-13)
- Audio-visual Materials, 1985-2006
  - Sound recordings on compact discs, 2001-2002
    - "Chavez asereje,", 2001 (Box-folder 43: 1)
    - "Gaitas prohibidas,", 2001 (Box-folder 43: 2)
    - "Gaita protesta,", 2002 (Box-folder 43: 3)
    - "Humor en tiempos de crisis,", 2002 (Box-folder 43: 4)
  - Video recordings, 1985-2002
    - Beta videocassetes, 1985-1987
      - "Documental Consecomercio,", 1985 (Box-folder 43: 5)
      - "Los empresarios ante la inflación: sus opciones,", 1987 (Box-folder 43: 6-7)
      - Conferencia sobre el proyecto de la Ley del Trabajo, 1989 (Box-folder 43: 8)
      - CEDESA: proyecto Ley del Trabajo, 1989 (Box-folder 43: 9)
    - CD-Roms, 1997-2006
      - "Imagen y visión del Banco Central de Venezuela,", 1987 (Box-folder 43: 10)
      - "La cadena del 11/04/2002," (Box-folder 43: 11)
      - "Temas de actualidad en Derecho Tributario Internacional,", 2004 (Box-folder 43: 12)
      - "Roja rojita,", 2006 (Box-folder 43: 13)
    - DVDs, 1995-2004
      - "La lista: un pueblo bajo sospecha,", 2000 (Box-folder 43: 14)
      - Venezuela: A Diary of Repression, 2004 (Box-folder 43: 15)
      - VHS cassette, 2004
        - ¡Lo logramos! Camino al referendo revocatorio, 2004 (Box-folder 43: 16)
- CLOSED (Boxes 44-46)